臺灣士林地方法院交通事件裁定　　　　　　　　　　九十一年度交聲字第九五八號
　　原處分機關　　台北市交通事件裁決所
　　異議人即
　　受處分人　　　甲○○
右列受處分人因違反道路交通管理處罰條例案件，對於臺北市交通事件裁所九十一年
七月二十六日北市裁三字第車裁二二─Ａ00000000號裁決書所為之處分（原
處分案號：台北市政府警察局舉發違反道路交通管理事件通知單北市警交大字第Ａ0
0000000號），聲明異議，本院裁定如左：
    主  文
異議駁回。
    理  由
一、按汽車駕駛人，駕駛汽車不遵守道路交通標誌、標線、號誌之指示者，處新台幣
    （下同）九百元以上一千八百元以下罰鍰。又汽車駕駛人有第六十條第二項第一
    款至第三款情形之一者，除依原條款處罰外，記違規點數一點。道路交通管理處
    罰條例第六十條第二項第三款、第六十三第一項第一款分別有明文定之。
二、原處分意旨略以：異議人即受處分人甲○○於民國九十一年五月一日八時二十八
    分許，駕駛車牌號碼Ｄ三─四八八二號自小客車沿台北市○○○路快速道路由北
    向南行駛，於接近濱江街匝道時，竟違反載明「七時至九時禁止進入」之四面指
    示標誌，由濱江街匝道出新生北路快速道路經警舉發，依違反道路交通管理處罰
    條例第六十條第二項第三款、第六十三第一項第一款裁處九百元並記違規點數一
    點。
三、聲明異議意旨略以：異議人固未否認其於右揭時日確有自濱江街匝道下新生高架
    橋之事實，惟否認其有任何違反交通規則之行為，辯稱：伊當時所見之交通指示
    標誌係載明「七時至九時禁止進入（假日除外）」，然當日乃「五一勞動節」，
    依法所有勞工皆放假，故異議人並無抵觸該交通標誌之指示（符合假日除外）而
    對原裁決實未甘服等語。
四、經查，本件受處分人甲○○之前開車輛於前揭時地，在台北市○○○○○道路下
    濱江街匝道處，未遵守管制之規定，違反禁止進入標誌行駛，經警照相取證後逕
    行舉發之違規事實，有舉發違規之採證照片一張及舉發違反道路交通管理事件通
    知單一紙附卷可稽，且為受處分人所不否認，從而，受處分人之車輛於前揭時間
    ，行經上開路段，在新生高架橋下濱江街匝道處不依規定駕車之事實，自堪認定
    。受處分人雖以九十一年五月一日為勞動節，所有勞工皆放假，係屬假日，伊並
    無違反該規定云云。惟查，本件舉發路段為台北市○○○○○道路下濱江街匝道
    處，該路段標誌設置時即考量車輛行駛之速度，故採延伸式設置四面指示標誌讓
    駕駛人能予遵守，另下坡匝道前更設有一面早上七時至九時禁止進入（公車除外
    ）之明顯標誌，且匝道速限為四十公里等情，此有臺北市政府警察局中山分局書
    函一紙在卷可稽，而九十一年五月一日雖係勞動節，然勞動節依行政院人事行政
    局之規定，僅係為勞工放假日，尚非例假日，準此，受處分人縱係勞工而當天屬
    休假日，其於該路段駕車，仍須依道路交通標誌、標線、號誌之指示行駛，尚難
    以其個人之休假日而遽謂可違反該標誌之規定行駛，否則是否軍人即可主張於九
    月三日軍人節當天可不受該號誌之限制，如此不啻違反該號誌設置之意旨。且查
    有關道路交通管理之實際標誌、標線、管制方法、手段，乃行政機關依其職權所
    為裁量之行政措施或處分，除有重大、明顯瑕疵或其他違法情形外，尚非本院所
    得任意指摘或變更。本件受處分人被照相舉發之處確係行駛於新生高架橋下濱江
    街匝道處，其匝道前方路面上有明顯之「早上七時至九時禁止進入（公車除外）
    （例假日除外）」之明顯標誌，業有警察局之前開函文在卷為憑，又按行政主管
    機關對於道路交通標線之決定，乃係基於全體交通動線順暢、安全、調節之整體
    必要，經周詳規劃後依職權所為之裁量，依前所述，該路段標誌設置時即考量車
    輛行駛之速度，故採延伸式設置四面指示標誌讓駕駛人能予遵守，顯見主管機關
    對於本件禁止特定時間之車輛進入車道之設置，並無重大、明顯瑕疵或其他違法
    或不合理之情事，受處分人指摘警察於勞動節舉發，有違規定云云，自無足採。
    綜上所述，本件受處分人之自用小客車違反禁止進入之標誌而行駛，違反前揭道
    路交通管理處罰條例第六十條第二項第三款之規定，事證明確，原處分機關據以
    援引首揭規定，依法裁處罰鍰並依同條例第六十三條第一項第一款記違規點數一
    點，洵無不當。本件聲明異議為無理由，應予駁回。
據上論斷，應依道路交通案件處理辦法第十九條，裁定如主文。
中      華      民      國    九十一    年     十一     月     十五     日
                                    臺灣士林地方法院交通法庭
                                        法  官  王  俊  雄
右正本證明與原本無異。
如不服本裁定，應於送達後五日內，向本院提出抗告狀。
                                        書記官  許  秋  莉
中      華      民      國    九十一    年     十一     月     二十     日
